臺灣嘉義地方法院刑事裁定
110年度聲字第728號
聲  請  人  臺灣嘉義地方檢察署檢察官
受  刑  人  郭正加


上列聲請人因受刑人數罪併罰有二裁判以上，聲請定其應執行之
刑（110年度執字第2615號），本院裁定如下：
    主  文
郭正加所犯附表編號1-2所示之罪，所處各如附表編號1-2所載之
刑，應執行拘役玖拾日，如易科罰金，以新臺幣壹仟元折算壹日
。 
郭正加所犯附表編號3-4所示之罪，所處各如附表編號3-4所載之
刑，應執行罰金新臺幣壹萬元，如易服勞役，以新臺幣壹仟元折
算壹日。 
    理  由
一、聲請意旨略以：受刑人郭正加因違反詐欺等案件，先後經法
    院判決確定如附表，應依刑法第53條及第51條第5款(附表編
    號1-2)、第6款(附表編號3-4)定其應執行刑，爰依刑事訴訟
    法第477條第1項聲請裁定等語。
二、按裁判確定前犯數罪者，併合處罰之；數罪併罰，有二裁判
    以上者，依刑法第51條之規定，定其應執行之刑；數罪併罰
    ，分別宣告其罪之刑；宣告多數拘役者，於各刑中之最長期
    以上，各刑合併之刑期以下，定其刑期，但不得逾120日；
    宣告多數罰金者，於各刑中之最多額以上，各刑合併之金額
    以下，定其金額，刑法第50條第1項前段、第53條及第51條
    第6、7款分別定有明文。再同一被告所犯數罪倘均為最早判
    決確定日前所犯者，即合乎定應執行刑之要件，與各罪是否
    已執行完畢無關。縱其中一罪已先執行完畢，亦不影響檢察
    官得就各罪聲請合併定其應執行刑（最高法院104年度台抗
    字第406號裁定意旨參照）。又民國103年6月4日修正刑事訴
    訟法第370條第2項、第3項，對第二審上訴案件之定應執行
    刑，明定有不利益變更禁止原則之適用。而分屬不同案件之
    數罪併罰，倘一裁判宣告數罪之刑，曾經定其執行刑（下稱
    原定執行刑），再與其他裁判宣告之刑定其執行刑時，在法
    理上亦應同受此原則之拘束。亦即基於有利被告之不利益變
    更禁止原則，分屬不同案件之數罪併罰定執行刑，原定執行
    刑有拘束新定執行刑上限之效果，法院裁量所定之刑期上限
    ，自不得較重於「原定執行刑加計新宣告刑之總和」（最高
    法院108年度台抗字第436號裁定意旨參照）。
三、查受刑人郭正加犯如附表所示各罪，業經如附表所示之判決
    分別判處如附表所示之刑，並於如附表所示之日期確定在案
    ，有臺灣高等法院被告前案紀錄表、上開刑事判決在卷可稽
    ，是檢察官聲請定其應執行之刑，本院審核認聲請為正當。
    惟附表編號1-2所示之刑為拘役，附表編號3-4所示之刑為罰
    金，應依刑法第51條第6款、第7款定應執行刑，聲請意旨認
    應依刑法第51條第5款、第6款定應執行刑，尚有誤會。而附
    表編號2之罪共20罪，經本院110年度嘉簡字第634號判決定
    應執行拘役80日，依前揭說明，本院就附表編號1-2之拘役
    定應執行刑，即不得重於附表編號2所示應執行拘役80日及
    附表編號1所示拘役15日之總和。經發函受刑人表示意見後
    ，未據受刑人回覆陳述意見，本院參酌受刑人之犯罪行為，
    其中附表編號3-4均為拾獲他人之信用卡、金融卡後未進行
    招領或送交警察單位、發卡銀行處理，即侵占入己；附表編
    號1-2則係持拾獲並侵占之信用卡、金融卡刷卡、消費，受
    刑人屢次犯法，其犯罪性質相近，違反法規範意識明顯，並
    審酌受刑人所犯各罪罪責、侵害法益及罪數等情狀，整體評
    價後，定其應執行刑如主文所示，併諭知易科罰金、易服勞
    役之折算標準。至沒收部分，不在本案定應執行刑範圍之內
    ，仍應依原確定判決宣告執行之，附予敘明。
四、依刑事訴訟法第477條第1項，刑法第50條第1項前段、第53
    條、第51條第6款、第7款、第41條第1項前段、第42條第3項
    前段，裁定如主文。
中　　華　　民　　國　　110 　年　　10　　月　　22　　日
                  刑事第六庭    法　官　林富郎
以上正本證明與原本無異。
如不服本裁定，應於裁定送達後5日內向本院提出抗告狀（應附
繕本）。
中　　華　　民　　國　　110 　年　　10　　月　　22　　日
                                書記官　陳雪鈴
　　　　　　　　　　　　　　
附表             編號 罪 名 宣告刑 犯罪日期 偵查(自訴)機關年度案號 最後事實審   確定判決   得否易科罰金或易服勞役 備註      法院 案 號 判決 日期 法院 案 號 判決確定日期   1 詐欺 拘役15日，如易科罰金，以新臺幣1,000元折算1日 109年10月12日 臺灣嘉義地方檢察署109年度偵字第10324號 本院 110年度嘉簡字第179號 110年 2月26日 本院 110年度嘉簡字第179號 110年 4月10日 是 臺灣嘉義地方檢察署110年度執字第1203號(已執行完畢) 2 詐欺 拘役各10日(共20罪)，應執行拘役80日 ①110年3月6日 (共5罪) ②110年3月7日 (共4罪) ③110年3月8日 (共6罪) ④110年3月9日 (共5罪) 臺灣嘉義地方檢察署110年度偵字第4427號 本院 110年度嘉簡字第634號 110年 7月27日 本院 110年度嘉簡字第634號 110年9月4日 是 臺灣嘉義地方檢察署110年度執字第2615號 3 侵占 罰金新臺幣5,000元 109年10月12日 臺灣嘉義地方檢察署109年度偵字第10324號 本院 110年度嘉簡字第179號 110年 2月26日 本院 110年度嘉簡字第179號 110年 4月10日 是 臺灣嘉義地方檢察署110年度罰執字第202號(已執行完畢) 4 侵占 罰金新臺幣8,000元 110年3月6日 臺灣嘉義地方檢察署110年度偵字第4427號 本院 110年度嘉簡字第634號 110年 7月27日 本院 110年度嘉簡字第634號 110年 9月4日 是 臺灣嘉義地方檢察署110年度罰執字第459號